最高法院刑事判決　　　　　　　　　　111年度台上字第4085號
上　訴　人　莊詠發



上列上訴人因違反臺灣地區與大陸地區人民關係條例案件，不服
臺灣高等法院花蓮分院中華民國111年6 月29日第二審判決（111
年度上訴字第4號，起訴案號：臺灣花蓮地方檢察署109年度偵字
第5282號），提起上訴，本院判決如下：
    主  文
上訴駁回。
    理  由
一、按刑事訴訟法第377 條規定，上訴於第三審法院，非以判決
    違背法令為理由，不得為之。是提起第三審上訴，應以原判
    決違背法令為理由，係屬法定要件。如果上訴理由書狀並未
    依據卷內訴訟資料，具體指摘原判決不適用何種法則或如何
    適用不當，或所指摘原判決違法情事，顯與法律規定得為第
    三審上訴理由之違法情形，不相適合時，均應認其上訴為違
    背法律上之程式，予以駁回。
二、本件原審審理結果，認定上訴人莊詠發有所載違反臺灣地區
    與大陸地區人民關係條例犯行明確，因而撤銷第一審科刑之
    判決，改判仍論處上訴人犯臺灣地區與大陸地區人民關係條
    例第79條第4項、第1項之使大陸地區人民非法進入臺灣地區
    未遂罪刑，已載敘其調查證據之結果及憑以認定犯罪事實之
    心證理由。又審判期日之訴訟程序，專以審判筆錄為證，刑
    事訴訟法第47條定有明文。卷查，稽之第一審及原審審判筆
    錄之記載，上訴人於第一審及原審審判期日均已到庭，第一
    審並傳喚證人陳雪姜到庭進行交互詰問，先由檢察官行主詰
    問，嗣審判長請上訴人行反詰問，上訴人稱「無。」即由第
    一審法院依職權補充訊問，待陳雪姜作證完畢，審判長亦詢
    問上訴人對證人陳雪姜之證言有何意見等旨（見第一審卷第
    103頁以下審判程序筆錄，原審卷第101頁以下審判程序筆錄
    ），經核所踐行之訴訟程序，於法無違，並無所指聽信陳雪
    姜片面之詞，未傳訊上訴人到庭逕行審判之違法。又當事人
    、辯護人等聲請調查之證據，有無調查之必要，屬事實審法
    院自由裁量行使之範疇。原判決依憑上訴人自白之供述及所
    列其他證據資料，依調查所得，已詳敘上訴人確有所載使大
    陸地區人民非法進入臺灣地區未遂犯行之論證，就其聲請傳
    喚證人陳燕青欲證明非假結婚等情，何以不具調查之必要性
    ，已記明其裁酌理由，以事證明確，未再為其他無益之調查
    ，難認有所指證據調查未盡之違法。上訴意旨置原判決所為
    明白論斷於不顧，徒憑己見，泛稱法院未傳喚其到庭審理，
    其與陳燕青非假結婚，陳雪姜所述不實等情，或非依據卷內
    資料而為指摘，且重為事實爭執，難認已符合首揭法定之上
    訴要件，應認其之上訴為不合法律上之程式，予以駁回。
據上論結，應依刑事訴訟法第395條前段，判決如主文。
中    華    民    國   111    年    9     月    8     日
                  刑事第七庭審判長法  官  段  景  榕  
                                  法  官  沈  揚  仁  
                                  法  官  楊  力  進  
                                  法  官  宋  松  璟  
                                  法  官  汪  梅  芬  
本件正本證明與原本無異
                                  書記官
中    華    民    國   111    年    9     月    12    日